【裁判字號】    97,訴,2072
【裁判日期】    970822
【裁判案由】    違反毒品危害防制條例
【裁判全文】
臺灣彰化地方法院刑事判決              97年度訴字第2072號
公  訴  人  臺灣彰化地方法院檢察署檢察官
被      告  甲○○
                    （現另案
上列被告因違反毒品危害防制條例案件，經檢察官提起公訴（97
年度毒偵字2176號），本院以簡式審判程序判決如下：
    主    文
甲○○施用第一級毒品，累犯，處有期徒刑玖月，扣案之第一級
毒品海洛因壹包（驗餘淨重零點零捌零貳公克）沒收銷燬之，扣
案之上開毒品包裝袋壹個沒收；又施用第二級毒品，累犯，處有
期徒刑伍月，扣案之第二級毒品甲基安非他命壹包（毛重零點參
公克）沒收銷燬之，扣案之上開毒品包裝袋壹個沒收。主刑部分
應執行有期徒刑壹年。
    事    實
一、甲○○曾因違反動產擔保交易法案件，經本院以92年度員簡
    字第290號判決處有期徒刑4月確定，於民國93年7月24日執
    行完畢；另因施用毒品案件，經本院以92年度毒聲字第392
    號裁定令入戒治處所強制戒治1年，於93年2月24日執行完畢
    釋放，並由臺灣彰化地方法院檢察署檢察官於93年3月29日
    以93年度戒毒偵字第106、107、110號不起訴處分確定。詎
    仍不知悔改，復於97年5月16日18、19時許，在彰化縣二林
    鎮○○路大突巷49號住處附近空地，以注射方式施用第1級
    毒品海洛因1次；另於上開施用海洛因後不久，在上開空地
    ，以將甲基安非他命置於吸食器內燒烤吸食方式，施用第2
    級毒品甲基安非他命1次。嗣於同日9時30分許，因騎贓車途
    經彰化縣員林鎮○○路368號前，為警查獲，並扣得其所有
    之第1級毒品海洛因1包（驗餘淨重0.0802公克）、甲基安非
    他命1包（毛重約0.3公克）。
二、案經彰化縣警察局員林分局報告臺灣彰化地方法院檢察署檢
    察官偵查起訴。
    理    由
一、被告於準備程式中，先就前揭犯罪事實為有罪之陳述，且所
    犯係死刑、無期徒刑、最輕本刑為3年以上有期徒刑以外之
    罪，經本院合議庭依刑事訴訟法第273條之1第1項之規定，
    裁定由受命法官獨任進行簡式審判程式，合先敘明。
二、訊據被告對於上開施用第一級毒品海洛因、第二級毒品甲基
    安非他命各1次之犯行均坦承不諱，且其於事實欄所載時、
    地為警查獲後，經警採集其尿液送驗，結果呈嗎啡及甲基安
    非他命之陽性反應乙節，有尿液代號與真實姓名對照認證單
    及詮昕科技股份有限公司濫用藥物尿液檢驗報告各1紙附卷
    可稽，另上開扣案粉末1包經鑑驗結果，確係海洛因（驗餘
    淨重0.0802公克），有行政院衛生署草屯療養院97年6月11
    日草療鑑字第0970005068號鑑定書（人工編號：000000000
    號）在卷可按，又上開扣案結晶物1包經鑑驗結果，確呈安
    非他命反應（毛重約0.3公克），有警局之毒品初步檢驗報
    告單附卷可憑，又有上開海洛因1包（驗餘淨重0.0802公克
    ）及毒品包裝袋1個、上開甲基安非他命1包（毛重約0.3公
    克）及毒品包裝袋1個扣案可證，足徵被告之自白與事實相
    符。本件被告前因施用毒品案件，經本院以92年度毒聲字第
    392號裁定令入戒治處所強制戒治1年，於93年2月24日執行
    完畢釋放等情，有臺灣高等法院被告前案紀錄表1份在卷可
    參。本件事證明確，被告上開施用第一、二級毒品各1次之
    犯行，均堪認定。
三、核被告所為，各係犯毒品危害防制條例第10條第1項、第2項
    之施用第一級毒品罪、施用第二級毒品罪。其為供施用而持
    有第一、二級毒品，其持有之低度行為應各為施用之高度行
    為所吸收，不另論罪。被告所犯上開2罪間，犯意各別，行
    為殊異，應分論併罰。被告前因違反動產擔保交易法案件，
    經本院以92年度員簡字第290號判決處有期徒刑4月確定，於
    93 年7月24日執行完畢之事實，有台灣高等法院被告前案紀
    錄表附卷可按，其於有期徒刑執行完畢5年內故意犯本件有
    期徒刑之各罪，各為累犯，各應依刑法第47條第1項規定加
    重其刑。爰審酌被告前即有施用毒品之紀錄，經強制戒治、
    判處罪刑後，仍不能戒除毒癮，竟再度施用毒品戕害自身健
    康，及其犯罪之動機、目的、所生危害及犯罪後之態度等一
    切情狀，分別量處如主文所示之刑，並定其應執行之刑。至
    扣案之第1級毒品海洛因1包（驗餘淨重0.0802公克）、甲基
    安非他命1包（毛重約0.3公克），各依毒品危害防制條例第
    18 條第1項前段規定宣告沒收銷燬如主文所示，另扣案之上
    開第一、二級毒品包裝袋各1個，乃被告所有之物，且係各
    供其上開施用第一、二級毒品所用之物，業據被告供承在卷
    ，依刑法第38 條第1項第2款宣告沒收如主文所示。
據上論斷，應依刑事訴訟法第273 條之1第1項、第299條第1項前
段，毒品危害防制條例第10條第1項、第2項、第18條第1項前段
，刑法第11條前段、第47條第1項、第51條第5款、第38條第1項
第2款，判決如主文。
本案經檢察官余建國到庭執行職務。
中    華    民    國    97    年    8     月    22    日
                  刑事第五庭      法  官   余仕明
以上正本證明與原本無異。
如不服本判決，應於判決送達後10日內，向本院提出上訴書狀，
上訴書狀應「敘述具體上訴理由」，並按他造當事人之人數附繕
本。「切勿逕送上級法院」。
中    華    民    國    97    年    8     月    22    日
                                  書記官   黃幼華
附錄本案論罪科刑法條全文：
毒品危害防制條例第10條
施用第一級毒品者，處 6 月以上 5 年以下有期徒刑。
施用第二級毒品者，處 3 年以下有期徒刑。


司法院資訊處製作；財團法人民間司法改革基金會備份。
